# 同一控企业合并比较期有分配股利情况下留存收益的恢复问题

提问人：gulgdx 时间：2016-08-19 10:18:40
请陈版主指导：实务中遇到一问题，现简化如下：A公司 2015 年同一控制合并B公司，持股比例70%。假设A公司除实收资本外无其他权益。B公司 2014 年末实收资本 100 ， 2014 年期利润 100 ， 2014 年年初未分配利润 100 ， 2014 年实际分配利润给原股东共计 150 万元（即分配了当期实现的利润 50 万元），即 2014 年末留存收益 50 万元。在此情况下， 2014 年还原留存收益的金额是 35 ＝ 50 0.7 万元还是 140 ＝ 200 0.7万元？如果还原 140 万元（即将分配股利也模似成对A公司有分配，但由于实际上A公司并未取得股利，因此此处的模拟收益相应减少资本公积），这样，合并报表资本公积将变为－ 35 ＝ 150 0.7 － 200 0.7，合并报表未分配利润为 140 ＝50 0.7+150 0.7，这样的结果与我们直观感受有差异，感觉有点难以理解。如果是还原 35 万元，合并报表上资本公积为 70 ＝ 150 0.7 －35 ，未分配利润为 35 ＝ 50 0.7，这个结果就比较好理解一点，请问陈版主，此种情况下到底该如何恢复？多谢了！

回答人：chenyiwei
应按期末未分配利润乘以收购股权比例，即还原 35 万元。在合并股东权益变动表中，该150*70%=105万元仍列示为对股东的分配，从而减少权益，虽然不是分配给本企业的。